【裁判字號】    96,訴,413
【裁判日期】    970911
【裁判案由】    拆屋還地等
【裁判全文】
臺灣桃園地方法院民事判決               96年度訴字第413號
原      告  宙○○○
            宇○○
            亥○○
            申○○
            癸○○
            子○○
            辛○○
            辰○○
            丑○○
            卯○○
            寅○○
            Ｄ○○○
            壬○○
            Ｂ○○○
            Ｃ○○○
            戊○○○
            天○
共      同
訴訟代理人  吳秀菊律師
複  代理人  丁○○
被      告  戌○○○
            甲○○
            Ａ○○○
            巳○○○
            庚○○
上列5人共同
訴訟代理人  邱永祥律師
複代理人    玄○○    住桃園縣.
被      告  黃○○原名程俊成.
                      住桃園縣.
            己○○    住桃園縣.
            乙○○    住桃園縣.
            丙○○    住桃園縣.
            Ｅ○○    住桃園縣.
上列當事人間拆屋還地事件，於民國97年8 月14日言詞辯論終結
，本院判決如下：
    主      文
被告戌○○○應將附表一編號一所示之地上物拆除，並將土地騰
空後返還原告及其他共有人全體。
被告戌○○○應給付原告各如附表一編號一、伍所示之金額，及
自民國九十六年四月三日起至清償日止，按年息百分之五計算之
利息。
被告戌○○○應自民國九十六年三月七日起至返還附表一編號一
所示之土地之日止，按年給付原告如附表一編號一、柒所示之金
額。
被告己○○應將附表一編號二所示之地上物拆除，並將土地騰空
後返還原告及其他共有人全體。
被告己○○應給付原告如附表一編號二、伍所示之金額，及自民
國九十六年四月三日起至清償日止，按年息百分之五計算之利息
。
被告己○○應自民國九十六年三月七日起至返還附表一編號二所
示之土地之日止，按年給付原告如附表一編號二、柒所示之金額
。
被告Ａ○○○應將附表一編號三所示之地上物拆除，並將土地騰
空後返還原告及其他共有人全體。
被告Ａ○○○應給付原告如附表一編號三、伍所示之金額，及自
民國九十六年四月二十八日起至清償日止，按年息百分之五計算
之利息。
被告Ａ○○○應自民國九十六年三月七日起至返還附表一編號三
所示之土地之日止，按年給付原告如附表一編號三、柒所示之金
額。
被告巳○○○應將附表一編號四所示之地上物拆除，並將土地騰
空後返還原告及其他共有人全體。
被告巳○○○應給付原告如附表一編號四、伍所示之金額，及自
民國九十六年四月二十八日起至清償日止，按年息百分之五計算
之利息。
被告巳○○○應自民國九十六年三月七日起至返還附表一編號四
所示之土地之日止，按年給付原告如附表一編號四、柒所示之金
額。
被告甲○○、乙○○、丙○○、Ｅ○○應將附表一編號五所示之
地上物拆除，並將土地騰空後返還原告及其他共有人全體。
被告甲○○、乙○○、丙○○、Ｅ○○應給付原告如附表一編號
五、伍所示之金額，及分別自民國九十六年四月三日、九十七年
七月十二日、九十七年八月三日、九十七年七月十七日起至清償
日止，按年息百分之五計算之利息。
被告甲○○、乙○○、丙○○、Ｅ○○應自民國九十六年三月七
日起至返還附表一編號五所示之土地之日止，按年給付原告如附
表一編號五、柒所示之金額。
被告庚○○應將附表一編號六所示之地上物拆除，並將土地騰空
後返還原告及其他共有人全體。
被告庚○○應給付原告如附表一編號六、伍所示之金額，及自民
國九十六年四月三日起至清償日止，按年息百分之五計算之利息
。
被告庚○○應自民國九十六年三月七日起至返還附表一編號六所
示之土地之日止，按年給付原告如附表一編號六、柒所示之金額
。
被告黃○○應將附表一編號七所示之地上物拆除，並將土地騰空
後返還原告及其他共有人全體。
被告黃○○應給付原告如附表一編號七、伍所示之金額，及自民
國九十六年四月三日起至清償日止，按年息百分之五計算之利息
。
被告黃○○應自民國九十六年三月七日起至返還附表一編號七所
示之土地之日止，按年給付原告如附表一編號七、柒所示之金額
。
原告其餘之訴駁回。
訴訟費用由被告分別負擔如附表二所示之比例。
本判決第一項於原告以附表三編號一之一所示之金額為被告戌○○○供擔保後，得假執行。但被告戌○○○如以附表三編號一之
一所示之金額為原告預供擔保，得免為假執行。
本判決第二項於原告以附表三編號一之二所示之金額為被告戌○○○供擔保後，得假執行。但被告戌○○○如以附表三編號一之
二所示之金額為原告預供擔保，得免為假執行。
本判決第四項於原告以附表三編號二之一所示之金額為被告己○○供擔保後，得假執行。但被告己○○如以附表三編號二之一所
示之金額為原告預供擔保，得免為假執行。
本判決第五項於原告以附表三編號二之二所示之金額為被告己○○供擔保後，得假執行。但被告己○○如以附表三編號二之二所
示之金額為原告預供擔保，得免為假執行。
本判決第七項於原告以附表三編號三之一所示之金額為被告Ａ○○○擔保後，得假執行。但被告Ａ○○○如以附表三編號三之一
所示之金額為原告預供擔保，得免為假執行。
本判決第八項於原告以附表三編號三之二所示之金額為被告Ａ○○○供擔保後，得假執行。但被告Ａ○○○如以附表三編號三之
二所示之金額為原告預供擔保，得免為假執行。
本判決第十項於原告以附表三編號四之一所示之金額為被告巳○○○供擔保後，得假執行。但被告巳○○○如以附表三編號四之
一所示之金額為原告預供擔保，得免為假執行。
本判決第十一項於原告以附表三編號四之二所示之金額為被告巳
○○○供擔保後，得假執行。但被告巳○○○黃德鼎如以附表三
編號四之二所示之金額為原告預供擔保，得免為假執行。
本判決第十三項於原告以附表三編號五之一所示之金額為被告甲○○、乙○○、丙○○、Ｅ○○供擔保後，得假執行。但被告甲○○、乙○○、丙○○、Ｅ○○如以附表三編號五之一所示之金
額為原告預供擔保，得免為假執行。
本判決第十四項於原告以附表三編號五之二所示之金額為被告甲○○、乙○○、丙○○、Ｅ○○供擔保後，得假執行。但被告甲○○、乙○○、丙○○、Ｅ○○以附表三編號五之二所示之金額
為原告預供擔保，得免為假執行。
本判決第十六項於原告以附表三編號六之一所示之金額為被告庚○○供擔保後，得假執行。但被告庚○○如以附表三編號六之一
所示之金額為原告預供擔保，得免為假執行。
本判決第十七項於原告以附表三編號六之二所示之金額為被告庚○○供擔保後，得假執行。但被告庚○○如以附表三編號六之二
所示之金額為原告預供擔保，得免為假執行。
本判決第十九項於原告以附表三編號七之一所示之金額為被告黃
○○供擔保後，得假執行。但被告黃○○如以附表三編號七之一
所示之金額為原告預供擔保，得免為假執行。
本判決第二十項於原告以附表三編號七之二所示之金額為被告黃
○○供擔保後，得假執行。但被告黃○○如以附表三編號七之二
所示之金額為原告預供擔保，得免為假執行。
原告其餘假執行之聲請駁回。
    事實及理由
壹、程序事項
一、按原告於判決確定前，得撤回訴之全部或一部。但被告已為
    本案之言詞辯論者，應得其同意。原告於民國96年6 月14日
    具狀追加酉○○、午○○為被告（本院卷一第152 頁以下）
    ；又於96年7 月27日當庭追加地○○為被告，並撤回對酉○○、午○○之起訴（本院卷二第5 頁）；復於97年6 月12日
    追加乙○○、丙○○、Ｅ○○為被告，並當庭撤回對地○○
    之起訴（本院卷二第155 頁）。查酉○○（已歿）、午○○
    、地○○均未曾於本案為言詞辯論，是原告於判決確定前，
    聲明將該部分撤回，自應准許。
二、次按訴狀送達後，原告不得將原訴變更或追加他訴，但請求
    之基礎事實同一者，不在此限，民事訴訟法第255 條第1 項
    第2 款定有明文。原告就附表編號所示之土地及地上物，原
    僅以被告甲○○為地上物占有人及事實上處分權人，嗣被告
    於97年6 月6 日具狀陳稱附表編號之地上物係屬被告甲○○
    、乙○○、丙○○、Ｅ○○所共有，故原告於97年6 月12日
    當庭即追加乙○○、丙○○、Ｅ○○為被告（本院卷二第15
    5 頁），核其追加係基於被告甲○○、乙○○、丙○○、Ｅ
    ○○無權占有系爭土地之同一基礎事實，應予准許。
三、又按訴狀送達後，原告不得將原訴變更或追加，但擴張或減
    縮應受判決事項之聲明者，不在此限，民事訴訟法第255 條
    第1 項第3 款定有明文。參核原告起訴時之聲明（本院卷一
    第5 頁以下），及其先後於96年5 月5 日具狀、96年6 月14
    日具狀、96年7 月27日當庭聲明並具狀、97年4 月9 日當庭
    聲明並具狀、97年8 月14日當庭變更其訴之聲明（本院卷一
    第99頁以下、第153 頁以下、卷二第5 頁以下、第75頁以下
    、卷三第27頁），就被告各自占用如附表一之土地之地上物
    面積，請求拆除並返還土地，並就被告各自占用部分之相當
    於租金之不當得利金額之計算，均有變更，核其該等變更僅
    屬擴張或減縮應受判決事項之聲明，應予准許。
四、被告黃○○、丙○○經合法通知，未於言詞辯論期日到場，
    核無民事訴訟法第386 條所列各款情形，爰依原告之聲請，
    由其一造辯論而為判決。
貳、實體事項
一、原告起訴主張：
  (一)訴外人陳蘇蔥（已歿）原為坐落於中壢市○○段中壢老小段
    第12-29 地號（下稱系爭土地）之共有人，應有部分為3/10
    ，其餘共有人則分別為訴外人陳水模（應有部分1/5） 、未
    ○○（應有部分1/ 4）、許沛晴（應有部分1/8） 、張麟隆
    （應有部分1/8） 。訴外人陳蘇蔥於44年7 月30日過世後，
    即由陳蘇蔥之全體法定繼承人即原告繼承系爭土地之所有權
    ，嗣原告遲至95年5 月10日始辦理繼承登記，並就系爭土地
    陳蘇蔥之應有部分按應繼分比例登記為分別共有（原告各自
    應有部分比例如附表四所示），惟基於繼承法理，原告於44
    年7 月30日後即取得系爭土地之所有權應有部分。被告無權
    占用系爭土地並於其上搭建地上物（如附表一所示之位置、
    面積），侵害原告之所有權，爰依民法第821 條及767 條規
    定，訴請被告拆除地上物並返還土地予原告及其他全體共有
    人；另依民法第179 條及最高法院61年度台上字第1695號判
    例要旨，以系爭土地93年1 月申報地價之10％為年租金標準
    ，請求被告給付以起訴時起（即96年3 月6 日）回溯5 年計
    算之已到期、相當於租金之不當得利，及自起訴狀繕本送達
    翌日起至清償日止，按年息5 ％計算之利息；並自起訴翌日
    （即96年3 月7 日）起至被告將各自所占用之系爭土地返還
    予原告及全體共有人之日止，以系爭土地96年1 月申報地價
    之10％為年租金標準，按年給付原告相當於租金之不當得利
    。
  (二)被告雖以兩造間存有租賃關係為辯，惟原告從未與被告訂立
    租約，被告所提出之單據均無訴外人陳蘇蔥或原告之簽名或
    蓋章，況陳蘇蔥早於44年7 月30日已死亡，而被告所提出之
    單據均係陳蘇蔥死亡後由訴外人陳水模、未○○等人所書立
    ，而訴外人陳水模並非陳蘇蔥之繼承人，且無權代理或代表
    陳蘇蔥，原告亦未委託或授權陳水模、未○○等人出租系爭
    土地或向被告收取租金，又土地乃公示主義，任何人皆可透
    過地政機關查知系爭土地所有權人，自無表見代理成立之餘
    地。又關於共有物之租賃，屬共有物之管理行為，依民法第
    820 條第1 項規定：「共有物，除契約另有訂定外，由共有
    人共同管理之。」，故縱被告有向訴外人陳水模、未○○等
    人承租系爭土地，惟未曾得其他共有人即原告之同意，則渠
    等擅自所為之管理行為對於原告應不生效力，被告占有系爭
    土地仍屬無權占有。並聲明：1.被告應各自將系爭土地上如
    附表一所示之位置、面積之地上物拆除，並各自將土地返還
    予原告及其他全體共有人。2.被告各應給付各原告如附表五
    所示之金額，及自起訴狀繕本送達之翌日起迄清償日止，按
    年息5 ％計算之利息。3.被告各應自96年3 月7 日起迄第1
    項聲明所示之土地交還予原告及其他全體共有人之日止，各
    按年給付原告如附表五所示之金額。就聲明第1 、2 項部分
    原告願供擔保，請准宣告假執行。
二、被告則以：
  (一)系爭土地本為陳姓家族與張姓家族所共有，應有部分各為1/
    2 ，迄於58年時為訴外人陳水模、陳水模之生母陳蘇蔥、未
    ○○、張新鼎所共有，渠等應有部分分別為1/ 5、3/10、1
    /4、1/4 ，被告或其前手於40年間即已向渠等承租系爭土地
    興建房屋，陳姓家族係推由陳水模、張姓家族係推由未○○
    等人收取租金各1/2 ，此為鄰里所共知之事實，並有訴外人
    酉○○即被告戌○○○之夫、林炫熿即被告庚○○之父與渠
    等訂立之租賃地權契約書1 份，及被告戌○○○、甲○○、
    Ａ○○○、巳○○○、庚○○、黃○○提出之收租單據可證
    。其中，被告甲○○所提出者，部分繳租人係載以其父江智
    泉之名，部分則係載以被告甲○○、丙○○、乙○○、訴外
    人即渠等兄弟江俊雄、江兆海等人之名；被告庚○○所提出
    者，部分繳租人係載以其父林石樹之名；被告巳○○○所提
    出者，部分繳租人係載以其配偶徐清海之名。又上開租賃地
    權契約書，係陳蘇蔥亡故後，因陳蘇蔥之繼承人尚未辦理繼
    承登記，於58年9 月10日訴外人陳水模仍以自己及陳蘇蔥之
    名義，偕同未○○、張新鼎2 人，與被告戌○○○之夫酉○○、被告庚○○之父林炫熿及訴外人童英妹所簽訂，而觀諸
    該契約第2 條約定之文義可知，酉○○等3 人所承租之土地
    原即係由陳水模及陳蘇蔥等人出租予魏阿枝，後乃由酉○○
    等人接替訴外人魏阿枝向陳水模等人承租系爭土地等情，由
    此足見陳蘇蔥於甚早之前即已將系爭土地出租，訴外人陳水
    模出租系爭土地之行為，確係經陳蘇蔥之授權所為，陳蘇蔥
    之繼承人自應受此拘束。
  (二)退步言之，縱認訴外人陳水模並未獲得陳蘇蔥或其繼承人之
    授權而以陳蘇蔥名義與被告或其前手訂定租約、收取租金，
    惟長久以來均係由訴外人陳水模及未○○等人各按其所有及
    代理之部分，各按1/2 之比例向被告或被告其前手各收取租
    金，被告或其前手亦均按期付租，陳蘇蔥及原告則從未對訴
    外人陳水模之上開出租、收租行為表示否認或反對之意思，
    則依民法第169 條之規定，陳蘇蔥及原告亦應負表見代理之
    授權人責任，即陳水模上開出租、收租行為對於陳蘇蔥及原
    告亦有效力。
  (三)再退萬步言，按民法第772 條規定：「前4 條之規定，於所
    有權以外財產權之取得，準用之。」，是有關時效取得財產
    權之客體，上開法律規定並未設有限制，故於解釋上除該財
    產權之性質上難以適用者外，其餘之財產權均有其適用，是
    以租賃權亦得為時效取得財產權之客體，從而若有以租賃之
    意思，20年間和平繼續占有他之不動產者，即應因時效而取
    得租賃權。本件被告或其前手約於40年間即以租賃之意思占
    有系爭土地興建房屋，迄至原告提起本件訴訟時，期間早已
    逾20年，於此期間陳蘇蔥或原告從未本於所有權人之地位，
    請求被告返還系爭土地，被告即已因時效經過而取得系爭土
    地之租賃權。綜上，被告占有系爭土地有合法正當權源，原
    告不得請求被告拆屋還地。
  (四)原告提起本件訴訟，依土地法第34條之1 及其執行要點規定
    ，其應有部分未過1/2 ，不得為全體共有人行使權利，是原
    告起訴不合法。
  (五)又原告主張應以系爭土地申報地價之10％，作為計算被告無
    權占用系爭土地所應返還不當得利之基礎，惟查系爭土地被
    告僅係最低度使用、簡舊使用，且系爭土地亦經都市計畫規
    劃其土地使用分區為停車場用地，是系爭土地價值較低，而
    被告所有之地上物均屬違章建築，根本無法改建，故其利用
    價值亦至為低落，縱認被告為無權占有系爭土地，原告主張
    之不當得利計算基礎顯然過高，應以申報地價年息5 ％計算
    為適當。並聲明：原告之訴及假執行之聲請均駁回。如受不
    利判決，被告願供擔保請准宣告免為假執行。
三、兩造不爭執事項（部分如本院卷二第157-158頁）：
  (一)系爭土地原為訴外人陳水模、陳水模之生母陳蘇蔥、未○○
    、張新鼎所共有，應有部分各為1/ 5、3/10、1 /4、1/4 。
    陳蘇蔥於44年7 月30日去世，原告為陳蘇蔥之全體繼承人，
    共同繼承陳蘇蔥所有之系爭土地應有部分，並於95年5 月10
    日辦理系爭土地繼承登記為分別共有，原告各自應有部分如
    附表四所示。
  (二)系爭土地於93年1 月以前未曾申報地價，於93年1 月申報地
    價為15,034.4元，於96年1月申報地價為16,720 元。
  (三)附圖所示編號A 至O （除D 、E 外）所示位置、面積之地上
    物均未為保存登記，事實上處分權人及自91年間迄今之占有
    人如附表一所示。
四、得心證之理由
    原告主張被告各自建造附表一所示之地上物，無權占用系爭
    土地，各應拆除附表一所示之地上物、返還土地予原告，及
    應給付因無權占用系爭土地之相當於租金之不當得利等語。
    被告則以兩造間就系爭土地有租賃關係存在，並非無權占有
    ，且原告主張之租金計算核屬過高資為抗辯。是本件爭點厥
    為：(一)兩造間有無租賃關係存在？(二)原告所請求相當於租金
    之不當得利應以何標準計算為適當？茲分述如下：
  (一)按當事人主張有利於己之事實，應負舉證責任，民事訴訟法
    第277 條定有明文。又按以無權占有為原因，請求返還土地
    者，占有人對土地所有權存在之事實無爭執，而僅以非無權
    占有為抗辯者，土地所有權人對其土地被無權占有之事實無
    舉證責任，占有人自應就其取得占有係有正當權源之事實證
    明之，最高法院85年度台上字第1120號判例可資參照。系爭
    土地為原告繼承陳蘇蔥之應有部分，與訴外人陳水模、未○○、張新鼎所共有，其應有部分如附表所示之事實，業如前
    述，被告主張兩造間就系爭土地存有租賃關係，為有權占有
    ，惟此為原告所否認，被告自應就占有系爭土地之合法權源
    負舉證之責。
  1.被告抗辯兩造間有租賃關係，固據其提出租賃地權契約書、
    繳租單據為證（本院卷二第92-96 、107 、108-110 頁），
    惟查訴外人陳蘇蔥於44年7 月30日即已死亡，而原告為陳蘇
    蔥之繼承人，訴外人陳水模並非陳蘇蔥之繼承人，業如前述
    ，而觀諸該租賃地權契約書之訂立日期為58年9 月10日，上
    載簽訂該契約出租系爭土地者為陳水模、陳蘇蔥、未○○、
    張新鼎，則簽立該契約時陳蘇蔥業已死亡，自無可能親自簽
    立該契約，是陳蘇蔥簽名之部分顯非由其所簽立，又縱陳蘇
    蔥簽名之部分為訴外人陳水模所為，然訴外人陳水模並非以
    陳蘇蔥或其繼承人之代理人名義簽立，又無證據顯示訴外人
    陳水模係得陳蘇蔥之繼承人授權所為，則該租賃地權契約書
    對於原告自不生效力。再者，觀諸被告所提出之繳租單據，
    姑不論其部分未載係針對何土地繳租、部分未載繳租人為何
    人等情，縱如被告所述確為被告或被告前手繳付系爭土地租
    金之單據，惟其上所載之收款人分別為陳水模、未○○、張
    新鼎、張李瑞等人，無一為陳蘇蔥所簽立者，而該等單據上
    載出具之日期亦均在陳蘇蔥死亡後，自難認被告或被告前手
    就系爭土地與陳蘇蔥間有何租賃關係存在，被告實難執此對
    陳蘇蔥之繼承人為抗辯。
  2.又按所謂表見代理，指由自己之行為表示以代理權授與他人
    ，或知他人表示為其代理人而不為反對之意思表示者，對於
    第三人應負授權人之責任，民法第169 條前段定有明文，是
    符合表見代理要件之情形有兩種：一為以自己之行為表示以
    代理權授與他人，另一則為知他人表示為其代理人而不為反
    對之意思表示，於此一情形，須以他人有為本人代理人之表
    示為要件。被告雖主張原告之被繼承人陳蘇蔥、或原告應依
    表見代理之規定對被告負授權人之責任，然觀諸該租賃地權
    契約書，出租人係載以陳蘇蔥，並未有何以陳水模為其代理
    人之記載，且陳蘇蔥當時早已死亡，自無授權予陳水模之可
    能，更不可能有何知其為本人代理而不為反對之情形，此外
    ，亦無證據顯示陳蘇蔥或原告曾授權予訴外人陳水模出租系
    爭土地，或知陳水模有對外表示為其代理人而不為反對之意
    思表示之情形，尚難以訴外人陳水模曾就系爭土地向被告以
    應有部分1/2 之土地所有權人地位收取租金，遽認本件有何
    表見代理之情。
  3.又按，依民法第772 條雖規定所有權時效取得之規定於其他
    財產權亦得準用之，惟稱準用者，亦僅於法律事實有所相通
    之情形下始得為之，而租賃依民法第421 條第1 項之規定，
    係指當事人約定一方以物租與他方使用、收益，他方支付租
    金之契約，是足見租賃契約之成立須以支付租金為要件，則
    如承租人並未給付租金，或租金係交付予非有權出租人收受
    ，自與租賃契約之要件不合，而如承租人給付租金且出租人
    予以收受，兩造即因意思表示合致而成立租賃契約，故應認
    有對價給付關係存在之租賃權不能因時效而取得。是被告以
    渠等或其前手有以租賃之意思長期和平公然占有使用系爭土
    地，惟租賃權既不得以時效取得，被告所為抗辯實難採憑。
  4.又按共有土地或建築改良物，得以共有人過半數及其應有部
    分合計過半數之同意行之者，依土地法第34條之1 第1 項規
    定，僅以處分、變更及設定地上權、永佃權、地役權或典權
    等為限。至共有物之出租、出借，乃共有物之管理行為，並
    無該條項規定之適用，即應適用民法第820 條第1 項之規定
    ，除契約另有訂定外，由共有人全體共同為之（最高法院84
    年度台上字第2164號、85年度台上字第1070號、92年度台上
    字第1734號判決要旨參照）。是縱如被告所辯，系爭土地業
    經共有人即訴外人陳水模、未○○、張新鼎出租予被告或其
    前手，惟該出租行為既未得共有人陳蘇蔥或陳蘇蔥死亡後之
    繼承人即原告之同意，對於原告自不生效力。
  5.從而，被告未能舉證渠等有權占有系爭土地之事實，自難為
    被告有利之認定，即應認被告各自占有系爭土地並無合法權
    源。
  6.按所有人對於無權占有或侵奪其所有物者，得請求返還之，
    對於妨害其所有權者，得請求除去之，民法第767 條前段及
    中段定有明文。再按，各共有人對於第三人，得就共有物之
    全部，為本於所有權之請求，民法第821 條前段亦有明文。
    系爭如附表一所示之地上物，均無權占用原告所有之土地，
    顯已妨害原告所有權之行使，從而，原告本於所有人之地位
    ，請求被告各將其無權占用如附表一所示之地上物予以拆除
    並將所占用之土地返還原告及其他共有人全體，為有理由，
    應予准許。
  (二)按無法律上原因而受利益，致他人受損害者，應返還其利益
    ，民法第179 條定有明文。又依社會通常觀念，無權占有使
    用他人所有之土地，可能獲得相當於租金之利益，為社會通
    常之觀念（最高法院61年度台上字第1695號判例意旨參照）
    。被告無權占有系爭土地，獲有相當於租金之利益，而致原
    告受有損害，原告自得依不當得利之規定，請求被告返還相
    當於租金之不當得利。按租金之數額，除可以基地申報地價
    為基礎外，尚須斟酌基地之位置，工商業繁榮之程度，承租
    人利用基地之經濟價值及所受利益等項，並與鄰地租金相比
    較，以為決定。查本件系爭土地之位置狀況為：「東側臨中
    壢市○○路○路寬約20公尺，附近約2 、3 百公尺處為SOGO
    百貨，西側200 公尺處為中壢地政事務所，西側約500 公尺
    處為廣興傳統綜合市場，系爭土地附近為住宅區，市況普通
    ，並無特別熱鬧之市○○○○路為中壢市幹道，連接中央西
    路，可通往龍潭與中壢」等情，有勘驗筆錄在卷可稽（本院
    卷二第46頁背面）；又系爭土地業經主管機關於82年7 月17
    日依都市計畫法劃歸為停車場用地，屬公共設施用地，有桃
    園縣政府都市計畫土地使用分區（或公共設施用地）證明書
    1 份在卷可稽（本院卷二第223 頁），系爭土地依法自不得
    移作他用，故其可得利用之經濟價值非高；本院審酌系爭土
    地之繁榮程度、利用情形及所在位置，及系爭土地於93年1
    月前並無申報地價，距離93年1 月申報地價最近1 期之公告
    地價為於89年7 月間公告之每平方公尺35,200元，於93年1
    月起之申報地價為每平方公尺15,034.4元、96年1 月起係每
    平方公尺16,720元（本院卷二第171-172 頁），認原告主張
    91年3 月6 日至96年3 月6 日之相當於租金之不當得利以93
    年1 月申報地價計算應屬適當，惟應以該申報地價年息5 ％
    計算為當；至96年3 月7 日起迄至被告返還土地止之相當於
    租金之不當得利計算則以96年1 月申報地價年息5 ％計算為
    適當。是依此計算，被告各應返還各原告如附表一第伍列所
    示之不當得利金額，及被告各應按年返還各原告如附表一第
    柒列所示之不當得利金額。再按給付無確定期限者，債務人
    於債權人得請求給付時，經其催告而未為給付，自受催告時
    起，負遲延責任。其經債權人起訴而送達訴狀，或依督促程
    序送達支付命令，或為其他相類之行為者，與催告有同一之
    效力；遲延之債務，以支付金錢為標的者，債權人得請求依
    法定利率計算之遲延利息；應付利息之債務，其利率未經約
    定，亦無法律可據者，週年利率為5 ％，民法第229 條第2
    項、第233 條第1 項前段、第203 條分別定有明文。本件原
    告請求上開附表一第伍列所示之金額，無確定期限，以支付
    金錢為標的，又未約定利率，則其併請求自起訴狀繕本送達
    之翌日起即：其中被告戌○○○自96年4 月3 日起算（本院
    卷一第40頁）、被告己○○自96年4 月3 日起算（本院卷一
    第41頁）、被告Ａ○○○自96年4 月28日起算（本院卷一第
    87頁）、被告巳○○○自96年4 月28日起算（本院卷一第88
    頁）、被告甲○○、乙○○、Ｅ○○、丙○○分別自96年4
    月3 日、97年7 月12日、97年7 月17日、97年8 月3 日起算
    （本院卷一第42頁、卷二第229 、235 頁、卷三第21頁）、
    被告庚○○自96年4 月3 日起算（本院卷一第45頁）、被告
    黃○○自96年4 月3 日起算（本院卷一第46頁），以年息5
    ％計算之利息，為有理由，應予准許。
五、從而，原告依民法第767 條、第821 條、第179 條之法律關
    係，請求判決如主文第1 項至第21項所示，為有理由，應予
    准許。原告逾此範圍之請求則無所據，應予駁回。
六、兩造就主文所示第1 、2 、4 、5 、7 、8 、10、11、13、
    14、16、17、19、20項均陳明願供擔保，聲請宣告假執行及
    免為假執行，經核有關原告勝訴部分，均無不合，爰分別酌
    定相當之擔保金額准許之（詳如附表三所示）。至原告敗訴
    部分，其假執行之聲請已失所附麗，應予駁回。
七、本件事證已明，兩造其餘主張陳述之方法，及未經援用之證
    據，均與本判決所為前開判斷不生影響，無庸逐一論述，附
    此敘明。
八、訴訟費用負擔之依據：民事訴訟法第79條、第85條第1 項前
    段。
中    華    民    國    97    年    9     月    11    日
                  民事第一庭    審判長法  官  郭琇玲
                                      法  官  田玉芬
                                      法  官  陳雪玉
如對本判決上訴，須於判決送達後20日內向本院提出上訴狀。
以上正本與原本無異。
中    華    民    國    97    年    9     月    18    日
                                    書記官   吳瓊英
附表一：坐落中壢市○○段中壢老小段12-29地號土地
┌──┬──────┬──────┬───────┬───────┬─────────┬───────┬─────────┐
│編號│    壹      │     貳     │     參       │     肆       │       伍         │     陸       │       柒         │
│    ├──────┼──────┼───────┼───────┼─────────┼───────┼─────────┤
│    │占用位置    │  占用面積  │地上物所有權人│91年3月6日起至│左列總金額應分別給│96年3 月7 日起│左列金額應分別按年│
│    │            │（平方公尺）│及占有人      │96年3 月6 日止│付各原告之金額    │至返還占用土地│給付各原告之金額  │
│    │            │            │              │應給付之總金額│                  │之日止，應按年│                  │
│    │            │            │              │              │                  │給付之金額    │                  │
├──┼──────┼──────┼───────┼───────┼─────────┼───────┼─────────┤
│一  │附圖編號A、B│105         │戌○○○      │394653元      │宙○○○：4933元  │87780元       │宙○○○：1097元  │
│    │            │            │              │              │宇○○：4933元    │              │宇○○：1097元    │
│    │            │            │              │              │亥○○：4933元    │              │亥○○：1097元    │
│    │            │            │              │              │申○○：4933元    │              │申○○：1097元    │
│    │            │            │              │              │癸○○：940元     │              │癸○○：209元     │
│    │            │            │              │              │子○○：940元     │              │子○○：209元     │
│    │            │            │              │              │辛○○：940元     │              │辛○○：209元     │
│    │            │            │              │              │辰○○：2819元    │              │辰○○：627元     │
│    │            │            │              │              │丑○○：2819元    │              │丑○○：627元     │
│    │            │            │              │              │卯○○：2819元    │              │卯○○：627元     │
│    │            │            │              │              │寅○○：2819元    │              │寅○○：627元     │
│    │            │            │              │              │Ｄ○○○：2819元  │              │Ｄ○○○：627元   │
│    │            │            │              │              │壬○○：2819元    │              │壬○○：627元     │
│    │            │            │              │              │Ｂ○○○：19733元 │              │Ｂ○○○：4389元  │
│    │            │            │              │              │Ｃ○○○：19733元 │              │Ｃ○○○：4389元  │
│    │            │            │              │              │戊○○○：19733元 │              │戊○○○：4389元  │
│    │            │            │              │              │天○：19733元     │              │天○：4389元      │
├──┼──────┼──────┼───────┼───────┼─────────┼───────┼─────────┤
│二  │附圖編號C   │22          │己○○        │82689元       │宙○○○：1034元  │18392元       │宙○○○：230元   │
│    │            │            │              │              │宇○○：1034元    │              │宇○○：230元     │
│    │            │            │              │              │亥○○：1034元    │              │亥○○：230元     │
│    │            │            │              │              │申○○：1034元    │              │申○○：230元     │
│    │            │            │              │              │癸○○：197元     │              │癸○○：44元      │
│    │            │            │              │              │子○○：197元     │              │子○○：44元      │
│    │            │            │              │              │辛○○：197元     │              │辛○○：44元      │
│    │            │            │              │              │辰○○：591元     │              │辰○○：131元     │
│    │            │            │              │              │丑○○：591元     │              │丑○○：131元     │
│    │            │            │              │              │卯○○：591元     │              │卯○○：131元     │
│    │            │            │              │              │寅○○：591元     │              │寅○○：131元     │
│    │            │            │              │              │Ｄ○○○：591元   │              │Ｄ○○○：131元   │
│    │            │            │              │              │壬○○：591元     │              │壬○○：131元     │
│    │            │            │              │              │Ｂ○○○：4134元  │              │Ｂ○○○：920元   │
│    │            │            │              │              │Ｃ○○○：4134元  │              │Ｃ○○○：920元   │
│    │            │            │              │              │戊○○○：4134元  │              │戊○○○：920元   │
│    │            │            │              │              │天○：4134元      │              │天○：920元       │
├──┼──────┼──────┼───────┼───────┼─────────┼───────┼─────────┤
│三  │附圖編號F   │31          │Ａ○○○      │116517元      │宙○○○：1456元  │25916元       │宙○○○：324元   │
│    │            │            │              │              │宇○○：1456元    │              │宇○○：324元     │
│    │            │            │              │              │亥○○：1456元    │              │亥○○：324元     │
│    │            │            │              │              │申○○：1456元    │              │申○○：324元     │
│    │            │            │              │              │癸○○：277元     │              │癸○○：62元      │
│    │            │            │              │              │子○○：277元     │              │子○○：62元      │
│    │            │            │              │              │辛○○：277元     │              │辛○○：62元      │
│    │            │            │              │              │辰○○：832元     │              │辰○○：185元     │
│    │            │            │              │              │丑○○：832元     │              │丑○○：185元     │
│    │            │            │              │              │卯○○：832元     │              │卯○○：185元     │
│    │            │            │              │              │寅○○：832元     │              │寅○○：185元     │
│    │            │            │              │              │Ｄ○○○：832元   │              │Ｄ○○○：185元   │
│    │            │            │              │              │壬○○：832元     │              │壬○○：185元     │
│    │            │            │              │              │Ｂ○○○：5826元  │              │Ｂ○○○：1296元  │
│    │            │            │              │              │Ｃ○○○：5826元  │              │Ｃ○○○：1296元  │
│    │            │            │              │              │戊○○○：5826元  │              │戊○○○：1296元  │
│    │            │            │              │              │天○：5826元      │              │天○：1296元      │
│    │            │            │              │              │                  │              │                  │
├──┼──────┼──────┼───────┼───────┼─────────┼───────┼─────────┤
│四  │附圖編號G   │39          │巳○○○      │146585元      │宙○○○：1832元  │32604元       │宙○○○：408元   │
│    │            │            │              │              │宇○○：1832元    │              │宇○○：408元     │
│    │            │            │              │              │亥○○：1832元    │              │亥○○：408元     │
│    │            │            │              │              │申○○：1832元    │              │申○○：408元     │
│    │            │            │              │              │癸○○：349元     │              │癸○○：78元      │
│    │            │            │              │              │子○○：349元     │              │子○○：78元      │
│    │            │            │              │              │辛○○：349元     │              │辛○○：78元      │
│    │            │            │              │              │辰○○：1047元    │              │辰○○：233元     │
│    │            │            │              │              │丑○○：1047元    │              │丑○○：233元     │
│    │            │            │              │              │卯○○：1047元    │              │卯○○：233元     │
│    │            │            │              │              │寅○○：1047元    │              │寅○○：233元     │
│    │            │            │              │              │Ｄ○○○：1047元  │              │Ｄ○○○：233元   │
│    │            │            │              │              │壬○○：1047元    │              │壬○○：233元     │
│    │            │            │              │              │Ｂ○○○：7329元  │              │Ｂ○○○：1630元  │
│    │            │            │              │              │Ｃ○○○：7329元  │              │Ｃ○○○：1630元  │
│    │            │            │              │              │戊○○○：7329元  │              │戊○○○：1630元  │
│    │            │            │              │              │天○：7329元      │              │天○：1630元      │
├──┼──────┼──────┼───────┼───────┼─────────┼───────┼─────────┤
│五  │附圖編號H、I│66          │甲○○        │248068元      │宙○○○：3100元  │55176元       │宙○○○：690元   │
│    │、G、K、L、M│            │乙○○        │              │宇○○：3100元    │              │宇○○：690元     │
│    │            │            │丙○○        │              │亥○○：3100元    │              │亥○○：690元     │
│    │            │            │Ｅ○○        │              │申○○：3100元    │              │申○○：690元     │
│    │            │            │              │              │癸○○：591元     │              │癸○○：131元     │
│    │            │            │              │              │子○○：591元     │              │子○○：131元     │
│    │            │            │              │              │辛○○：591元     │              │辛○○：131元     │
│    │            │            │              │              │辰○○：1772元    │              │辰○○：394元     │
│    │            │            │              │              │丑○○：1772元    │              │丑○○：394元     │
│    │            │            │              │              │卯○○：1772元    │              │卯○○：394元     │
│    │            │            │              │              │寅○○：1772元    │              │寅○○：394元     │
│    │            │            │              │              │Ｄ○○○：1772元  │              │Ｄ○○○：394元   │
│    │            │            │              │              │壬○○：1772元    │              │壬○○：394元     │
│    │            │            │              │              │Ｂ○○○：12403元 │              │Ｂ○○○：2759元  │
│    │            │            │              │              │Ｃ○○○：12403元 │              │Ｃ○○○：2759元  │
│    │            │            │              │              │戊○○○：12403元 │              │戊○○○：2759元  │
│    │            │            │              │              │天○：12403元     │              │天○：2759元      │
├──┼──────┼──────┼───────┼───────┼─────────┼───────┼─────────┤
│六  │附圖編號N   │44          │庚○○        │165378元      │宙○○○：2067元  │36784元       │宙○○○：460元   │
│    │            │            │              │              │宇○○：2067元    │              │宇○○：460元     │
│    │            │            │              │              │亥○○：2067元    │              │亥○○：460元     │
│    │            │            │              │              │申○○：2067元    │              │申○○：460元     │
│    │            │            │              │              │癸○○：394元     │              │癸○○：88元      │
│    │            │            │              │              │子○○：394元     │              │子○○：88元      │
│    │            │            │              │              │辛○○：394元     │              │辛○○：88元      │
│    │            │            │              │              │辰○○：1181元    │              │辰○○：263元     │
│    │            │            │              │              │丑○○：1181元    │              │丑○○：263元     │
│    │            │            │              │              │卯○○：1181元    │              │卯○○：263元     │
│    │            │            │              │              │寅○○：1181元    │              │寅○○：263元     │
│    │            │            │              │              │Ｄ○○○：1181元  │              │Ｄ○○○：263元   │
│    │            │            │              │              │壬○○：1181元    │              │壬○○：263元     │
│    │            │            │              │              │Ｂ○○○：8269元  │              │Ｂ○○○：1839元  │
│    │            │            │              │              │Ｃ○○○：8269元  │              │Ｃ○○○：1839元  │
│    │            │            │              │              │戊○○○：8269元  │              │戊○○○：1839元  │
│    │            │            │              │              │天○：8269元      │              │天○：1839元      │
├──┼──────┼──────┼───────┼───────┼─────────┼───────┼─────────┤
│七  │附圖編號O   │38          │黃○○        │142827元      │宙○○○：1785元  │31768 元      │宙○○○：397元   │
│    │            │            │              │              │宇○○：1785元    │              │宇○○：397元     │
│    │            │            │              │              │亥○○：1785元    │              │亥○○：397元     │
│    │            │            │              │              │申○○：1785元    │              │申○○：397元     │
│    │            │            │              │              │癸○○：340元     │              │癸○○：76元      │
│    │            │            │              │              │子○○：340元     │              │子○○：76元      │
│    │            │            │              │              │辛○○：340元     │              │辛○○：76元      │
│    │            │            │              │              │辰○○：1020元    │              │辰○○：227元     │
│    │            │            │              │              │丑○○：1020元    │              │丑○○：227元     │
│    │            │            │              │              │卯○○：1020元    │              │卯○○：227元     │
│    │            │            │              │              │寅○○：1020元    │              │寅○○：227元     │
│    │            │            │              │              │Ｄ○○○：1020元  │              │Ｄ○○○：227元   │
│    │            │            │              │              │壬○○：1020元    │              │壬○○：227元     │
│    │            │            │              │              │Ｂ○○○：7141元  │              │Ｂ○○○：1588元  │
│    │            │            │              │              │Ｃ○○○：7141元  │              │Ｃ○○○：1588元  │
│    │            │            │              │              │戊○○○：7141元  │              │戊○○○：1588元  │
│    │            │            │              │              │天○：7141元      │              │天○：1588元      │
└──┴──────┴──────┴───────┴───────┴─────────┴───────┴─────────┘
附註（小數點以下四捨五入）：
上開第肆列計算式：
一、105×15034.4×5％×5＝000000
0、22 ×15034.4×5％×5＝82689
三、31 ×15034.4×5％×5＝000000
0、39 ×15034.4×5％×5＝000000
0、66 ×15034.4×5％×5＝000000
0、44 ×15034.4×5％×5＝000000
0、38 ×15034.4×5％×5＝142827
上開第一行、第伍列計算式：
（一）原告宙○○○、宇○○、亥○○、申○○部分：
      394653 ×1/80＝4933
（二）原告癸○○、子○○、辛○○部分：
      394653 ×1/420＝940
（三）原告辰○○、丑○○、卯○○、寅○○、Ｄ○○○、壬○○部分：
      394653 ×1/140＝2819
（四）原告Ｂ○○○、Ｃ○○○、戊○○○、天○部分：
      394693×1/20＝19733
上開第二行、第伍列計算式：
（一）原告宙○○○、宇○○、亥○○、申○○部分：
      82689 ×1/80＝1034
（二）原告癸○○、子○○、辛○○部分：
      82689 ×1/420＝197
（三）原告辰○○、丑○○、卯○○、寅○○、Ｄ○○○、壬○○部分：
      82689 ×1/140＝591
（四）原告Ｂ○○○、Ｃ○○○、戊○○○、天○部分：
      82689×1/20＝4134
上開第三行、第伍列計算式：
（一）原告宙○○○、宇○○、亥○○、申○○部分：
      116517 ×1/80＝1456
（二）原告癸○○、子○○、辛○○部分：
      116517 ×1/420＝277
（三）原告辰○○、丑○○、卯○○、寅○○、Ｄ○○○、壬○○部分：
      116517 ×1/140＝832
（四）原告Ｂ○○○、Ｃ○○○、戊○○○、天○部分：
      116517×1/20＝5826
上開第四行、第伍列計算式：
（一）原告宙○○○、宇○○、亥○○、申○○部分：
      146585 ×1/80＝1832
（二）原告癸○○、子○○、辛○○部分：
      146585 ×1/420＝349
（三）原告辰○○、丑○○、卯○○、寅○○、Ｄ○○○、壬○○部分：
      146585 ×1/140＝1047
（四）原告Ｂ○○○、Ｃ○○○、戊○○○、天○部分：
      146585×1/20＝7329
上開第五行、第伍列計算式：
（一）原告宙○○○、宇○○、亥○○、申○○部分：
      248068 ×1/80＝3100
（二）原告癸○○、子○○、辛○○部分：
      248068 ×1/420＝591
（三）原告辰○○、丑○○、卯○○、寅○○、Ｄ○○○、壬○○部分：
      248068 ×1/140＝1772
（四）原告Ｂ○○○、Ｃ○○○、戊○○○、天○部分：
      248068×1/20＝12403
上開第六行、第伍列計算式：
（一）原告宙○○○、宇○○、亥○○、申○○部分：
      165378 ×1/80＝2067
（二）原告癸○○、子○○、辛○○部分：
      165378 ×1/420＝394
（三）原告辰○○、丑○○、卯○○、寅○○、Ｄ○○○、壬○○部分：
      165378 ×1/140＝1181
（四）原告Ｂ○○○、Ｃ○○○、戊○○○、天○部分：
      165378×1/20＝8269
上開第七行、第伍列計算式：
（一）原告宙○○○、宇○○、亥○○、申○○部分：
      142827 ×1/80＝1785
（二）原告癸○○、子○○、辛○○部分：
      142827 ×1/420＝340
（三）原告辰○○、丑○○、卯○○、寅○○、Ｄ○○○、壬○○部分：
      142827×1/140＝1020
（四）原告Ｂ○○○、Ｃ○○○、戊○○○、天○部分：
      142827×1/20＝7141
上開第陸列計算式：
一、105×16720×5％＝87780
二、22 ×16720×5％＝18392
三、31 ×16720×5％＝25916
四、39 ×16720×5％＝32604
五、66 ×16720×5％＝55176
六、44 ×16720×5％＝36784
七、38 ×16720×5％＝31768
上開第一行、第柒列計算式：
（一）原告宙○○○、宇○○、亥○○、申○○部分：
      87780 ×1/80＝1097
（二）原告癸○○、子○○、辛○○部分：
      87780 ×1/420＝209
（三）原告辰○○、丑○○、卯○○、寅○○、Ｄ○○○、壬○○部分：
      87780  ×1/140＝627
（四）原告Ｂ○○○、Ｃ○○○、戊○○○、天○部分：
      87780 ×1/20＝4389
上開第二行、第柒列計算式：
（一）原告宙○○○、宇○○、亥○○、申○○部分：
      18392  ×1/80＝230
（二）原告癸○○、子○○、辛○○部分：
      18392  ×1/420＝44
（三）原告辰○○、丑○○、卯○○、寅○○、Ｄ○○○、壬○○部分：
      18392  ×1/140＝131
（四）原告Ｂ○○○、Ｃ○○○、戊○○○、天○部分：
      18392 ×1/20＝920
上開第三行、第柒列計算式：
（一）原告宙○○○、宇○○、亥○○、申○○部分：
      25916  ×1/80＝324
（二）原告癸○○、子○○、辛○○部分：
      25916  ×1/420＝62
（三）原告辰○○、丑○○、卯○○、寅○○、Ｄ○○○、壬○○部分：
      25916  ×1/140＝185
（四）原告Ｂ○○○、Ｃ○○○、戊○○○、天○部分：
      25916 ×1/20＝1296
上開第四行、第柒列計算式：
（一）原告宙○○○、宇○○、亥○○、申○○部分：
      32604  ×1/80＝408
（二）原告癸○○、子○○、辛○○部分：
      32604  ×1/420＝78
（三）原告辰○○、丑○○、卯○○、寅○○、Ｄ○○○、壬○○部分：
      32604  ×1/140＝233
（四）原告Ｂ○○○、Ｃ○○○、戊○○○、天○部分：
      32604 ×1/20＝1630
上開第五行、第柒列計算式：
（一）原告宙○○○、宇○○、亥○○、申○○部分：
      55176  ×1/80＝690
（二）原告癸○○、子○○、辛○○部分：
      55176  ×1/420＝131
（三）原告辰○○、丑○○、卯○○、寅○○、Ｄ○○○、壬○○部分：
      55176  ×1/140＝394
（四）原告Ｂ○○○、Ｃ○○○、戊○○○、天○部分：
      55176 ×1/20＝2759
上開第六行、第柒列計算式：
（一）原告宙○○○、宇○○、亥○○、申○○部分：
      36784  ×1/80＝460
（二）原告癸○○、子○○、辛○○部分：
      36784  ×1/420＝88
（三）原告辰○○、丑○○、卯○○、寅○○、Ｄ○○○、壬○○部分：
      36784  ×1/140＝263
（四）原告Ｂ○○○、Ｃ○○○、戊○○○、天○部分：
      36784 ×1/20＝1839
上開第七行、第柒列計算式：
（一）原告宙○○○、宇○○、亥○○、申○○部分：
      31768  ×1/80＝397
（二）原告癸○○、子○○、辛○○部分：
      31768  ×1/420＝76
（三）原告辰○○、丑○○、卯○○、寅○○、Ｄ○○○、壬○○部分：
      31768  ×1/140＝227
（四）原告Ｂ○○○、Ｃ○○○、戊○○○、天○部分：
      31768 ×1/20＝1588
附表二：訴訟費用之計算
被告總占用面積為：345平方公尺
（計算式：105+22+31+39+66+44+38＝345）
┌──┬─────┬─────┐
│編號│被告      │負擔比例  │
├──┼─────┼─────┤
│一  │戌○○○  │105/345   │
├──┼─────┼─────┤
│二  │己○○    │22/345    │
├──┼─────┼─────┤
│三  │Ａ○○○  │31/345    │
├──┼─────┼─────┤
│四  │巳○○○  │39/345    │
├──┼─────┼─────┤
│五  │甲○○    │66/345    │
│    │乙○○    │          │
│    │丙○○    │          │
│    │Ｅ○○    │          │
├──┼─────┼─────┤
│六  │庚○○    │44/345    │
├──┼─────┼─────┤
│七  │黃○○    │38/345    │
└──┴─────┴─────┘
 附表三：（假執行、免為假執行之擔保）
┌───┬────┬─────┬─────────────┬──────────────┐
│編號  │主文項次│被告      │原告為假執行應供擔保之金額│被告免為假執行應供擔保之金額│
├───┼────┼─────┼─────────────┼──────────────┤
│一之一│第一項  │戌○○○  │586000元                  │0000000元                   │
├───┼────┼─────┼─────────────┼──────────────┤
│一之二│第二項  │同上      │宙○○○：2000元          │宙○○○：4933元            │
│      │        │          │宇○○：2000元            │宇○○：4933元              │
│      │        │          │亥○○：2000元            │亥○○：4933元              │
│      │        │          │申○○：2000元            │申○○：4933元              │
│      │        │          │癸○○：400元             │癸○○：940元               │
│      │        │          │子○○：400元             │子○○：940元               │
│      │        │          │辛○○：400元             │辛○○：940元               │
│      │        │          │辰○○：1000元            │辰○○：2819元              │
│      │        │          │丑○○：1000元            │丑○○：2819元              │
│      │        │          │卯○○：1000元            │卯○○：2819元              │
│      │        │          │寅○○：1000元            │寅○○：2819元              │
│      │        │          │Ｄ○○○：1000元          │Ｄ○○○：2819元            │
│      │        │          │壬○○：1000元            │壬○○：2819元              │
│      │        │          │Ｂ○○○：7000元          │Ｂ○○○：19733元           │
│      │        │          │Ｃ○○○：7000元          │Ｃ○○○：19733元           │
│      │        │          │戊○○○：7000元          │戊○○○：19733元           │
│      │        │          │天○：7000元              │天○：19733元               │
├───┼────┼─────┼─────────────┼──────────────┤
│二之一│第四項  │己○○    │123000元                  │367840元                    │
├───┼────┼─────┼─────────────┼──────────────┤
│二之二│第五項  │同上      │宙○○○：400元           │宙○○○：1034元            │
│      │        │          │宇○○：400元             │宇○○：1034元              │
│      │        │          │亥○○：400元             │亥○○：1034元              │
│      │        │          │申○○：400元             │申○○：1034元              │
│      │        │          │癸○○：100元             │癸○○：197元               │
│      │        │          │子○○：100元             │子○○：197元               │
│      │        │          │辛○○：100元             │辛○○：197元               │
│      │        │          │辰○○：200元             │辰○○：591元               │
│      │        │          │丑○○：200元             │丑○○：591元               │
│      │        │          │卯○○：200元             │卯○○：591元               │
│      │        │          │寅○○：200元             │寅○○：591元               │
│      │        │          │Ｄ○○○：200元           │Ｄ○○○：591元             │
│      │        │          │壬○○：200元             │壬○○：591元               │
│      │        │          │Ｂ○○○：2000元          │Ｂ○○○：4134元            │
│      │        │          │Ｃ○○○：2000元          │Ｃ○○○：4134元            │
│      │        │          │戊○○○：2000元          │戊○○○：4134元            │
│      │        │          │天○：2000元              │天○：4134元                │
├───┼────┼─────┼─────────────┼──────────────┤
│三之一│第七項  │Ａ○○○  │173000元                  │518320元                    │
├───┼────┼─────┼─────────────┼──────────────┤
│三之二│第八項  │同上      │宙○○○：1000元          │宙○○○：1456元            │
│      │        │          │宇○○：1000元            │宇○○：1456元              │
│      │        │          │亥○○：1000元            │亥○○：1456元              │
│      │        │          │申○○：1000元            │申○○：1456元              │
│      │        │          │癸○○：100元             │癸○○：277元               │
│      │        │          │子○○：100元             │子○○：277元               │
│      │        │          │辛○○：100元             │辛○○：277元               │
│      │        │          │辰○○：300元             │辰○○：832元               │
│      │        │          │丑○○：300元             │丑○○：832元               │
│      │        │          │卯○○：300元             │卯○○：832元               │
│      │        │          │寅○○：300元             │寅○○：832元               │
│      │        │          │Ｄ○○○：300元           │Ｄ○○○：832元             │
│      │        │          │壬○○：300元             │壬○○：832元               │
│      │        │          │Ｂ○○○：2000元          │Ｂ○○○：5826元            │
│      │        │          │Ｃ○○○：2000元          │Ｃ○○○：5826元            │
│      │        │          │戊○○○：2000元          │戊○○○：5826元            │
│      │        │          │天○：2000元              │天○：5826元                │
├───┼────┼─────┼─────────────┼──────────────┤
│四之一│第十項  │巳○○○  │218000元                  │652080元                    │
├───┼────┼─────┼─────────────┼──────────────┤
│四之二│第十一項│同上      │宙○○○：1000元          │宙○○○：1832元            │
│      │        │          │宇○○：1000元            │宇○○：1832元              │
│      │        │          │亥○○：1000元            │亥○○：1832元              │
│      │        │          │申○○：1000元            │申○○：1832元              │
│      │        │          │癸○○：200元             │癸○○：349元               │
│      │        │          │子○○：200元             │子○○：349元               │
│      │        │          │辛○○：200元             │辛○○：349元               │
│      │        │          │辰○○：400元             │辰○○：1047元              │
│      │        │          │丑○○：400元             │丑○○：1047元              │
│      │        │          │卯○○：400元             │卯○○：1047元              │
│      │        │          │寅○○：400元             │寅○○：1047元              │
│      │        │          │Ｄ○○○：400元           │Ｄ○○○：1047元            │
│      │        │          │壬○○：400元             │壬○○：1047元              │
│      │        │          │Ｂ○○○：2000元          │Ｂ○○○：7329元            │
│      │        │          │Ｃ○○○：2000元          │Ｃ○○○：7329元            │
│      │        │          │戊○○○：2000元          │戊○○○：7329元            │
│      │        │          │天○：2000元              │天○：7329元                │
├───┼────┼─────┼─────────────┼──────────────┤
│五之一│第十三項│甲○○    │368000元                  │0000000元                   │
│      │        │乙○○    │                          │                            │
│      │        │丙○○    │                          │                            │
│      │        │Ｅ○○    │                          │                            │
├───┼────┼─────┼─────────────┼──────────────┤
│五之二│第十四項│同上      │宙○○○：2000元          │宙○○○：3100元            │
│      │        │          │宇○○：2000元            │宇○○：3100元              │
│      │        │          │亥○○：2000元            │亥○○：3100元              │
│      │        │          │申○○：2000元            │申○○：3100元              │
│      │        │          │癸○○：200元             │癸○○：591元               │
│      │        │          │子○○：200元             │子○○：591元               │
│      │        │          │辛○○：200元             │辛○○：591元               │
│      │        │          │辰○○：1000元            │辰○○：1772元              │
│      │        │          │丑○○：1000元            │丑○○：1772元              │
│      │        │          │卯○○：1000元            │卯○○：1772元              │
│      │        │          │寅○○：1000元            │寅○○：1772元              │
│      │        │          │Ｄ○○○：1000元          │Ｄ○○○：1772元            │
│      │        │          │壬○○：1000元            │壬○○：1772元              │
│      │        │          │Ｂ○○○：5000元          │Ｂ○○○：12403元           │
│      │        │          │Ｃ○○○：5000元          │Ｃ○○○：12403元           │
│      │        │          │戊○○○：5000元          │戊○○○：12403元           │
│      │        │          │天○：50000元             │天○：12403元               │
├───┼────┼─────┼─────────────┼──────────────┤
│六之一│第十六項│庚○○    │246000元                  │735680元                    │
│      │        │          │                          │                            │
├───┼────┼─────┼─────────────┼──────────────┤
│六之二│第十七項│同上      │宙○○○：1000元          │宙○○○：2067元            │
│      │        │          │宇○○：1000元            │宇○○：2067元              │
│      │        │          │亥○○：1000元            │亥○○：2067元              │
│      │        │          │申○○：1000元            │申○○：2067元              │
│      │        │          │癸○○：200元             │癸○○：394元               │
│      │        │          │子○○：200元             │子○○：394元               │
│      │        │          │辛○○：200元             │辛○○：394元               │
│      │        │          │辰○○：400元             │辰○○：1181元              │
│      │        │          │丑○○：400元             │丑○○：1181元              │
│      │        │          │卯○○：400元             │卯○○：1181元              │
│      │        │          │寅○○：400元             │寅○○：1181元              │
│      │        │          │Ｄ○○○：400元           │Ｄ○○○：1181元            │
│      │        │          │壬○○：400元             │壬○○：1181元              │
│      │        │          │Ｂ○○○：3000元          │Ｂ○○○：8269元            │
│      │        │          │Ｃ○○○：3000元          │Ｃ○○○：8269元            │
│      │        │          │戊○○○：3000元          │戊○○○：8269元            │
│      │        │          │天○：3000元              │天○：8269元                │
├───┼────┼─────┼─────────────┼──────────────┤
│七之一│第十九項│黃○○    │212000元                  │635360元                    │
├───┼────┼─────┼─────────────┼──────────────┤
│七之二│第二十項│同上      │宙○○○：1000元          │宙○○○：1785元            │
│      │        │          │宇○○：1000元            │宇○○：1785元              │
│      │        │          │亥○○：1000元            │亥○○：1785元              │
│      │        │          │申○○：1000元            │申○○：1785元              │
│      │        │          │癸○○：200元             │癸○○：340元               │
│      │        │          │子○○：200元             │子○○：340元               │
│      │        │          │辛○○：200元             │辛○○：340元               │
│      │        │          │辰○○：400元             │辰○○：1020元              │
│      │        │          │丑○○：400元             │丑○○：1020元              │
│      │        │          │卯○○：400元             │卯○○：1020元              │
│      │        │          │寅○○：400元             │寅○○：1020元              │
│      │        │          │Ｄ○○○：400元           │Ｄ○○○：1020元            │
│      │        │          │壬○○：400元             │壬○○：1020元              │
│      │        │          │Ｂ○○○：2000元          │Ｂ○○○：7141元            │
│      │        │          │Ｃ○○○：2000元          │Ｃ○○○：7141元            │
│      │        │          │戊○○○：2000元          │戊○○○：7141元            │
│      │        │          │天○：2000元              │天○：7141元                │
└───┴────┴─────┴─────────────┴──────────────┘
註記：（拆屋還地部分以民國96年1 月申報地價每平方公尺新台
幣16720 元計算）
一、被告戌○○○部分：105x16720=0000000元。
二、被告己○○部分：22x16720=367840元。
三、被告Ａ○○○部分：31x16720=518320元。
四、被告巳○○○部分：39x16720=652080元。
五、被告甲○○、乙○○、丙○○、Ｅ○○部分：
    66x16720=0000000元。
六、被告庚○○部分：44x16720=735680元。
七、被告黃○○部分：38x16720=635360元。
附表四：
┌──┬─────┬────────────┐
│編號│原告      │系爭土地之應有部分      │
├──┼─────┼────────────┤
│ 一 │宙○○○  │  1/80                  │
├──┼─────┼────────────┤
│ 二 │宇○○    │  1/80                  │
├──┼─────┼────────────┤
│ 三 │亥○○    │  1/80                  │
├──┼─────┼────────────┤
│ 四 │申○○    │  1/80                  │
├──┼─────┼────────────┤
│ 五 │癸○○    │  1/420                 │
├──┼─────┼────────────┤
│ 六 │子○○    │  1/420                 │
├──┼─────┼────────────┤
│ 七 │辛○○    │  1/420                 │
├──┼─────┼────────────┤
│ 八 │辰○○    │  1/140                 │
├──┼─────┼────────────┤
│ 九 │丑○○    │  1/140                 │
├──┼─────┼────────────┤
│ 十 │卯○○    │  1/140                 │
├──┼─────┼────────────┤
│十一│寅○○    │  1/140                 │
├──┼─────┼────────────┤
│十二│Ｄ○○○  │  1/140                 │
├──┼─────┼────────────┤
│十三│壬○○    │  1/140                 │
├──┼─────┼────────────┤
│十四│Ｂ○○○  │  1/20                  │
├──┼─────┼────────────┤
│十五│Ｃ○○○  │  1/20                  │
├──┼─────┼────────────┤
│十六│戊○○○  │  1/20                  │
├──┼─────┼────────────┤
│十七│天○      │  1/20                  │
├──┴─────┴────────────┤
│           合計：   3/10                  │
└─────────────────────┘


司法院資訊處製作；財團法人民間司法改革基金會備份。
